# 长期股权投资减值问题

提问人：willadi 时间：2019-12-25 08:05:06
陈版主：
您好！
现有某上市 A公司于 20x0年被 B 公司反向购买借壳上市，购买日B 公司净资产公允价值 9 亿元，净资产账面价值 2 亿元，购买日公允价值 9亿元计入A 公司账面长期股权投资成本，差额计入 A公司资本公积；由于借壳上市后，B 公司业绩持续下滑，自 2019 年开始进入停产阶段，年底评估公司预计 B公司净资产公允价值评估价为 5 亿元，账面价值 3 亿元。
2019 年底，由于 B公司净资产公允价值评估价 5 亿元，与A 公司账面长期股权投资账面成本 9 亿元相比差额为 4 亿元，该差额 4 亿元在 A 公司单体层面是否需要计提长期股权投资减值准备？
合并财务报表如何处置？

回答人：chenyiwei
1 、该差额 4 亿元在 A 公司单体层面需要计提长期股权投资减值准备，影响单户报表的损益。
2 、合并报表层面，由于采用反向购买基础编制，故实际上是对会计上购买方（B）的资产组进行减值测试，资产组账面价值基础是B 自身的原账面价值延续下来的。因此减值准备的需计提金额可能与上市公司个别报表层面有较大差异。